# 请教老师关于合并报表抵消投资性房地产转固定资产确认其他综合收益涉及递延所得税负债

提问人：mikokikyo 时间：2019-09-25 16:06:31
甲于 2019 年购买乙 80% 股权，形成非同一控制下企业合并，所得税率25%
1 、当年，甲与乙签订租赁协议，甲将办公楼出租给乙，年租金 100 万，租10 年，乙将其作为办公楼。甲将其作为投资性房地产公允价值计量。
2 、该楼在租赁期开始日公允价值 3500 万，年末公允价值 3700 万。
3 、该楼于 2018 年 6 月 30 日达到预定可使用状态，建造成本 3000 万，预计使用 20 年，净残值为 0
关于这里的合并抵消分录
1 、借：固定资产 2925 （3000-3000/20*6/12）
其他综合收益 575
贷：投资性房地产 3500
抵消公允价值变动损益
借：公允价值变动损益 200
贷：投资性房地产 200
抵消租金收入和租金成本
借：营业收入 100
贷：管理费用 100
确认固定资产折旧
借：管理费用 150 （3000/20）
贷：累计折旧 150
最后是递延所得税负债的抵消
借：递延所得税负债 231.25
贷：其他综合收益 143.75（575*25%）
所得税费用 87.5（（200+150）*25%）
最后这个分录我不太理解。不知我以下的理解对不对？
我理解从集团角度看，办公楼应该是作为自用房地产，以固定资产入账，所以抵消投资性房地产 3500 万，以及投资性房地产的公允价值变动。
母公司因为投资性房地产公允价值增加确认递延所得税负债，所以要将 200万公允价值变动损益确认的递延所得税负债转回。对吧？
关于其他综合收益，在母公司的个别报表里，是从固定资产转为投资性房地产，确认增加其他综合收益，但税法不承认，故确认递延所得税负债，最后抵消该分录时要将当时确认的递延所得税负债一并转回？对吗？
关于确认固定资产折旧转回的递延所得税负债，我确实是要确认固定资产的折旧啊，那这里应该不存在确认递延所得税负债的情况，那这里的计税基础是什么呢？为何又要转回呢？

回答人：chenyiwei
1 、你的理解 “母公司因为投资性房地产公允价值增加确认递延所得税负债，所以要将 200 万公允价值变动损益确认的递延所得税负债转回” 是合理的。
2 、合并报表层面因为抵销转换时形成的其他综合收益和后续公允价值变动损益，故将对应的递延所得税负债一并予以抵销。
3 、由于该项固定资产在母公司转为投资性房地产并按公允价值计量后，不再在税前扣除折旧，虽然在合并报表层面恢复为固定资产并计提折旧，但不改变母公司已作出的税务处理，故合并报表层面的折旧将导致其账面价值小于计税基础，需确认递延所得税资产。

提问人：mikokikyo 时间：2019-09-26 18:49:40
谢谢老师。关于递延所得税负债，我还有两个疑惑的点：
1 、当时确认其他综合收益的时候，为何要确定递延所得税负债？其计税基础按照分录结果，倒推应该是固定资产账面价值，当时母公司不是已经将其作为投资性房地产进行税务处理了吗？此处为何计税基础又是固定资产呢？
2 、我理解您说的关于母公司已确认投资性房地产税务处理，故固定资产折旧导致其账面价值小于计税基础，需要确认递延所得税资产。可是题目结果是抵消递延所得税负债，这一块又要如何理解呢？

回答人：chenyiwei
1 、固定资产转投资性房地产时的公允价值增值未在转换时立即纳税，所以计税基础不变。 2 、合并报表层面，因为作为投资性房地产的公允价值变动冲回，合并报表层面的账面价值恢复到计税基础，不再有差异。